臺灣嘉義地方法院刑事判決　　　　　　　　　　　　九十二年度交易字第一二五號
　　公　訴　人　臺灣嘉義地方法院檢察署檢察官
　　被　　　告　乙○○
　　選任辯護人　高原茂律師
　　被　　　告　丁○○
右列被告因過失致死案件，經檢察官提起公訴（九十二年度偵字第六四五七號），本
院判決如左：
    主  文
乙○○因過失致人於死，處有期徒刑陸月，如易科罰金，以佰元折算壹日。
丁○○因過失致人於死，處有期徒刑肆月，如易科罰金，以佰元折算壹日。
    事  實
一、乙○○於民國九十二年七月二十四日下午五時許，駕駛車號ＵＱ—一五九０號自
    用小客車，沿嘉義縣民雄鄉○○村○○道路由南往北方向行駛，行經同村社溝一
    ０—一號前無號誌之交岔路口時，原應注意車輛行至無號誌未劃分幹、支線道之
    交岔路口時，左方車應暫停讓右方車先行，依當時情形，復無不能注意之情事，
    竟疏未注意，貿然穿越該路口。適丁○○駕駛車號九Ｒ—六八七０號自用小貨車
    ，沿同村產業道路由東向西行駛，於行經該交岔路口時，疏未注意應減速慢行，
    作隨時停車之準備，且依當時情形，亦無不能注意之情事，乃竟疏未注意貿然穿
    越，兩車因而擦撞，致丁○○失控衝入對向車道，撞及何佳珍所騎乘之車號ＵＭ
    Ｗ—六九三號輕型機車，導致何佳珍因顱骨骨折、腦損傷、頭部外傷死亡。乙○○、丁○○於未有偵查犯罪職權之公務員或機關發覺其犯罪嫌疑前，向到場處理
    之警員自首坦承犯行進而接受裁判。
二、案經臺灣嘉義地方法院檢察署檢察官相驗後自動檢舉，偵查起訴。
    理  由
一、訊據被告乙○○、丁○○對其於右揭時地發生車禍撞擊，致何佳珍死亡之事實均
    供承不諱，並有交通事故調查報告表、現場圖、現場及車損照片四十幀在卷足稽
    。按車輛行至無號誌亦未劃分幹、支線道之交岔路口，如同為直行車者，左方車
    應暫停讓右方車先行；又車輛行經無號誌之交岔路口時，應減速慢行，做隨時停
    車之準備，道路交通安全規第一百零二條第一項第二款、第九十三條第一項第三
    款分別定有明文，且車禍當時天候晴、日間自然光線、路面乾燥、無缺陷、無障
    礙物、視距良好，並無不能注意之情事，被告二人竟均疏未注意，致發生擦撞，
    復被告丁○○所駕駛之車輛撞擊被害人何佳珍，足見被告二人之行為顯有過失，
    本件肇事責任經送請鑑定覆議結果，亦同此認定，有臺灣省嘉雲區車輛行車事故
    鑑定委員會鑑定意見書、臺灣省車輛行車事故覆議鑑定委員會復函在卷可按。又
    被告乙○○固辯稱：被告丁○○並非在車禍現場進行酒精測試，懷疑其酒測值為
    零之真實性云云，然經證人甲○○即到場處理員警到庭結證稱：因為被告丁○○
    有受傷，說想要先就醫，才請同事丙○○先帶回菁埔派出所等語，證人丙○○即
    到場處理員警到庭結證稱：因為被告丁○○說他有受傷，我告知甲○○後，甲○○就叫我先將丁○○帶走，我帶丁○○到派出所，由我親自做酒測等語，復以本
    件車禍發生時間為九十二年七月二十四日下午五時十五分許，被告丁○○所為酒
    精濃度測試係同日下午六時零六分，車禍發生至實施酒測時間相隔約五十分鐘，
    而測試結果酒精濃度為零，有該測試結果檢驗紙在卷可參等情以觀，被告乙○○
    前揭所辯，顯不足採。
二、復查被害人何佳珍因本件車禍受有顱骨骨折、腦損傷、頭部外傷，經送醫後不治
    死亡，經臺灣嘉義地方法院檢察署檢察官督同檢驗員相驗屬實，並有相驗屍體證
    明書、驗斷書、勘驗筆錄及照片十幀在卷可憑，則被告二人前揭過失行為，與被
    害人何佳珍之死亡，具有相當因果關係，被告二人過失致死犯行，洵堪認定，應
    依法論科。
三、查被告乙○○、丁○○二人因過失致人於死，核均犯刑法第二百七十六條第一項
    之過失致死罪，被告二人於肇事後均留在車禍現場等候警員前來處理，並承認為
    肇事人而接受裁判，業據證人甲○○證述在卷，為對於未發覺之罪自首而受裁判
    ，應減輕其刑二分之一。爰審酌被告二人之過失程度，其中被告乙○○行經未劃
    標線道路，左方車未暫停讓右方車先行之過失情節顯較被告丁○○行經無號誌交
    岔路口，未減速慢行之過失情節為重、及所生之危害、肇事後被告二人坦承過失
    之態度，且被告二人案發後已與被害人家屬達成民事和解，有調解筆錄在卷足參
    及其他一切情狀，爰分別判處如主文所示之刑，並分別諭知易科罰金折算標準，
    以示儆懲。
據上論斷，應依刑事訴訟法第二百九十九條第一項前段，刑法第二百七十六條第一項
、第六十二條前段，罰金罰鍰提高標準條例第一條前段、第二條，判決如主文。
本案經檢察官陳昭廷到庭執行職務。
中      華      民      國    九十三    年      五      月    三十一    日
                                    臺灣嘉義地方法院交通法庭
                                       審判長法官  沈 福  財
                                             法官  陳 端  宜
                                             法官  朱 美  璘
右正本證明與原本無異。
如不服本判決，應於判決送達後十日內，向本院提出上訴狀。
中      華      民      國    九十三    年      五      月    三十一    日
                                           書記官  尹 玉  琪
附錄本案論罪科刑法條全文：
刑法第二百七十六條第一項
因過失致人於死者，處二年以下有期徒刑、拘役或二千元以下罰金。
